## Habilidades -

JavaScript Git & Github

HTML **Postman DBeaver** CSS

Trello React

**Tailwind Bootstrap** 

**Figma** Node.is

**MySQL** 

SQL

**PostgreSQL** 

**Express** Sequelize



# **Anderson Durán**

# Full Stack Developer

Mi experiencia abarca desde el desarrollo frontend con HTML, CSS, React y herramientas como Tailwind CSS y Bootstrap, hasta el desarrollo back-end con JavaScript, Node.js, y bases de datos SQL como MySQL y PostgreSQL, utilizando Sequelize y Express.

# **Contacto**

+1 829 653 5179

www.linkedin.com/in/ andersonduran-fullstack-developer

andersonduranpc@g mail.com

anderson\_duran

### **Idiomas**

Español: Nativo

Inglés: A1

### Educación

Full Stack developer

2022-2023

#### Infoted

Mejora de procesos productivo 2019-2019

**Excel intermedio** 

2021-2021



**Proyectos** 

# Experiencia Laboral

# Five Star 2019-2023

### Diseño, patrones y desarrollo digital de calzado

Participe en el desarrollo y manofactura de una gran diversidad de estilos de calzados en conjunto con los diseñadores gráficos y el departamento de ingeniería.

# Bodega Luis 2017-2017

### Vendedor

- Vendedor de productos de primera instancia.
- · Trato continuo con los clientes.

#### Todo API

API para una aplicación de todo list, con su usuarios y su tareas, en donde cada tarea tiene su categoría.

gías - Node, Express, Sequelize, Swagger, Postman, **PostgreSQL** 

#### Pokédex

Una App Web que proporciona información detallada sobre los Pokémon tales como como sus características, tipos y más.

Tecnologías - React, Tailwind CSS, CSS, API

### Rick and Morty

App Web que ofrece información sobre los personajes, episodios, ubicaciones y más elementos del universo de Rick and Morty.

Tecnologías - React, Tailwind CSS, CSS, API

### E-commerce

App Web de comercio en línea que consiste en la compra y venta de productos a través del internet.

Tecnologías - React, Bootstrap, API

• Más proyectos en mi portafolio: https://anderson-duran-portfolio.netlify.app/